Inventaris van het archief van het Provinciaal Kerkbestuur van Zuid-Holland, 1816-1951
Nationaal Archief, Den Haag
Provinciaal Kerkbestuur van Zuid-Holland en Zuid-Hollandse Synode
Prov. Kerkbestuur ZH / Zuid-Hollandse Synode
1816-1951
35249
16.00 meter; 167 inventarisnummers.
Normale geschreven, getypte en gedrukte documenten, geen bijzondere handschriften.
Nationaal Archief, Den Haag
Provinciaal Kerkbestuur van Zuid-Holland
Het archief van Zuidhollandse Synode bevat onder meer de Handelingen van de synode vanaf 1590, met als toegang daarop een repertorium. Het archief van het Provinciaal Kerkbestuur van Zuid-Holland bevat eveneens een serie Handelingen, naast ingekomen en uitgaande stukken, alsmede reglementen en stukken betreffende tuchtzaken.
Archiefvorming
Geschiedenis van het archiefbeheer
De verwerving van het archief
Het archief is voor langere tijd in beheer, niet in eigendom verkregen.
Inhoud en structuur van het archief
3.18
Inhoud
In dit archief bevinden zich, als retroacta, stukken van de Particuliere Synode van Zuid-Holland. Het eigenlijk archief van de Particuliere synode maakt onderdeel uit van het Oud Synodaal Archief dat bewaard wordt bij de Tweede Afdeling van het Algemeen Rijksarchief.
Aanwijzingen voor de gebruiker
Openbaarheidsbeperkingen
Volledig openbaar.
Materiële beperkingen
Aanvraaginstructie
Openbare archiefstukken kunnen online worden aangevraagd en gereserveerd. U kunt dit ook via de terminals in de studiezaal van het Nationaal Archief doen. Om te kunnen reserveren dient u de volgende stappen te volgen:
U maakt een profiel aan op www.gahetna.nl, en logt vervolgens in
Via de archiefinventaris (alleen de beschrijvingen met rode nummers) selecteert u het gewenste archiefstuk door op de knop 'Reserveren' te klikken
In het volgende scherm geeft u aan op welke dag u het archiefstuk wilt inzien
Indien u zich bevindt in de studiezaal en een tafelnummer heeft ontvangen kunt u dit nummer vermelden. Als u geen tafelnummer heeft kunt u tafelnummer 777 laten staan
Vervolgens bevestigt u uw reservering door deze te versturen.
Verwant materiaal
Beschikbaarheid van kopieën
Afgescheiden archiefmateriaal
Volgens een aantekening in de oude plaatsingslijst (zie inv.nr 140a) zijn, toen het archief berustte in het archiefdepot der Nederlands Hervormde Kerk, de inventarisnummers 142-155 geplaatst in de bibliotheek van dit instituut. Volgens die zelfde aantekening is inventarisnummer 141 overgebracht naar de collectie "H3a". In deze oude plaatsingslijst ook de vermelding dat oud nummer 19a "Brief van de synode in het Hertogdom Berg, aan de deputatie van de synode van Zuid-Holland betreffende de Ronsdorfers" is overgebracht naar het archief van de classis 's-Gravenhage.
Beschrijving van de series en archiefbestanddelen
- Zuid-Hollandse Synode, A.
  - Handelingen van de Zuid-Hollandse Synode, 1590-1810; 1A-1H, 1-14; 8 katernen, 14 delen
    De nummers 1A t/m 1H zijn op de stukken genummerd IIIa t/m IIIh.
    - 1590, 1A
    - 1592, 1B
    - 1593, 1C
    - 1594, 1D
    - 1596, 1E
    - 1597, 1F
    - 1598, 1G
    - 1599, 1H
    - 1618-1631, 1
    - 1632-1642, 2
    - 1643-1654, 3
    - 1655-1663, 4
    - 1664-1684, 5
    - 1664-1705, 6
    - 1706-1724, 7
    - 1725-1740, 8
    - 1741-1755, 9
    - 1756-1765, 10
    - 1766-1775, 11
    - 1776-1785, 12
    - 1786-1800, 13
    - 1801-1810, 14
  - Repertorium "actorum Synodi Hollandiae Australis", op de handelingen van de Zuid-Hollandse synode, aangelegd door H.W. Matthaei 1710 en voortgezet door W. Muilman 1712, C. Huijbers 1740, E.E. Probsting 1748, G.C. Overvelt 1769 en B. van Helden 1774., 1710-1774; 15; 1 deel
  - Repertorium "ad acta Synodi Ecclesiasticae, quae in Hollandia Australi etc. quotannis habetur", op de handelingen van de Zuid-Hollandse synode, aangelegd door B. van Helden, 1781; 16; 1 deel
  - Handelingen van de Zuid-Hollandse synode, afschriften., 1750-1808; 17-19; 6 pakken
    - 1750-1758, 17
    - 1761-1766, 1768-1769, 17A
    - 1770-1777, 18
    - 1778-1787, 18A
    - 1788-1794, 1796-1797, 19
    - 1798-1808, 19A
  - Stukken betreffende de ondersteuning van Waldenser kerken, 1774-1775, 1778-1779, 1786-1787.; 19B; 1 omslag
    Overgebracht naar het Oud-Synodaal Archief.
    Mogelijk afkomstig uit Oud Synodaal archief, inv.nr. 105.
  - Stukken betreffende een nieuw opgerichte gemeente te Wenen, in druk., 1783; 19C; 2 stukken
- Provinciaal kerkbestuur van Zuid-Holland, B.
  - Handelingen van het Provinciaal kerkbestuur van Zuid-Holland, 1816-1951.; 20-26b; 8 delen, 1 omslag
    - 1816-1833, 20
    - 1833-1845, 21
    - 1846-1856, 22
    - 1857-1872, 23
    - 1873-1887 mei, 24
    - 1887 juni -1900, 25
    - 1901-1920, 26
    - 1921-1927, 26A
    - 1927-1951, 26B
  - Agenda's der gewone vergaderingen van het Provinciaal Kerkbestuur, van de eerste gewone vergaderingen, 1866-1876, van de tweede gewone vergaderingen, 1866-1877, van de derde of laatste gewone vergaderingen, met bijlagen., 1865-1877; 27; 1 omslag
  - Agenda van ingekomen en uitgaande stukken van de praeses van het provinciaal kerkbestuur van Zuid-Holland., 1892-1894; 27A; 1 deel
    Was nieuw synodaal archief 29.
  - Ingekomen stukken, 1816-1871; 28-65; 38 delen
    - 1816, 28
    - 1817, 29
    - 1818, 30
    - 1819, 31
    - 1820, 32
    - 1821, 33
    - 1822, 34
    - 1823, 35
    - 1824-1825, 36
    - 1826-1827, 37
    - 1828-1829, 38
    - 1830, 39
    - 1831, 40
    - 1832-1833, 41
    - 1834-1836, 42
    - 1847-1839, 43
    - 1840-1841, 44
    - 1842-1843, 45
    - 1844-1845, 46
    - 1846-1847, 47
    - 1848-1849, 48
    - 1850-1851, 49
    - 1852, 50
    - 1853, 51
    - 1854, 52
    - 1855, 53
    - 1856, 54
    - 1857, 55
    - 1858-1859, 56
    - 1860-1861, 57
    - 1862-1863, 58
    - 1864-1865, 59
    - 1866, 60
    - 1867, 61
    - 1868, 62
    - 1869, 63
    - 1870, 64
    - 1871, 65
      Stuk ontbreekt.
  - Minuten van uitgaande stukken, 1862-1871.; 66-66B; 3 omslagen
    - 1862-1867, 66
    - 1867-1869, 66A
    - 1870-1871, 66B
  - Ingekomen en minuten van uitgaande stukken, 1872-1937.; 67-117; 41 pakken, 10 omslagen
    - 1872, 67
    - 1873, 68
    - 1874, 69
    - 1875, 70
    - 1876, 71
    - 1877, 72
    - 1878, 73
    - 1879, 74
    - 1880, 75
    - 1881, 76
    - 1882, 77
    - 1883, 78
    - 1884, 79
    - 1885, 80
    - 1886, 81
    - 1887, 82
    - 1888, 83
    - 1889, 84
    - 1890, 85
    - 1891, 86
    - 1892, 87
    - 1893, 88
    - 1894, 89
    - 1895, 90
    - 1896, 91
    - 1897, 92
    - 1898, 93
    - 1899, 94
    - 1900, 95
    - 1901, 96
    - 1902, 97
    - 1903, 98
    - 1904, 99
    - 1905, 100
    - 1906, 101
    - 1907, 102
    - 1908, 103
    - 1909, 104
    - 1910-1911, 105
    - 1912-1913, 106
    - 1914-1915, 107
    - 1916-1918, 108
    - 1919, 109
    - 1920-1923, 110
    - 1924-1926, 111
    - 1927-1928, 112
    - 1939-1930, 113
    - 1931-1932, 114
    - 1933-1934, 115
    - 1935-1936, 116
    - 1937, 117
  - Ingekomen stukken, 1959-1951.; 118-123D; 10 omslagen
    - 1938, 118
    - 1939, 119
    - 1940, 120
    - 1941, 121
    - 1942, 122
    - 1943, 123
    - 1944-1945, 123A
    - 1946-1947, 123B
    - 1948-1949, 123C
    - 1950-1951, 123D
  - Registers van ingekomen stukken, 1816-1951; 124-128A; 6 delen
    - 1816-1855, 124
    - 1856-1870, 125
    - 1871-1885, 126
    - 1886-1899, 127
    - 1900-1912, 128
    - 1912-1951, 128A
  - Registers van uitgaande stukken, 1842-1911; 129-134; 6 delen
    - 1842-1857, 129
    - 1858-1864, 130
    - 1864-1869, 131
    - 1869-1877, 132
    - 1877-1896, 133
    - 1897-1911, 134
  - Index op uitgaande stukken, 1911-1921, 1927-1951.; 135; 1 omslag
  - Huishoudelijk regelement voor de vergaderingen van het Provinciaal Kerkbestuur, in veelvoud., 1858; 135A; 1 omslag
  - Gedrukte besluiten, ontwerpen, synodale missieven en vastgestelde regelementen, 1819-1842.; 135B; 1 pak
    Was nieuw synodaal archief nr. 40.
  - Stukken betreffende plaatselijke reglementen., 1867-ca.1870; 136; 1 pak
  - Stukken betreffend uitspraken van het Provinciaal kerkbestuur van Zuid-Holland in tuchtzaken, 1870-1880.; 137; 1 pak
  - Verslagen van het Provinciaal kerkbestuur van Zuid-Holland betreffende schriftelijke en persoonlijke kerkvisitaties, 1908-1914, 1917-1920.; 138; 1 omslag
  - Register van ondertekening van de proponentsformule, 1816-1951.; 138A; 1 deel
  - Rekeningboeken van het Provinciaal kerkbestuur van Zuid-Holland, 1861-1882, 1886-1926.; 139-140; 2 delen
    - Eerste gedeelte, 139
    - Tweede gedeelte, 140
  - Inventaris van het archief, 1949.; 140A
- Ontbrekende stukken
  De onderstaande inventarisnummers 141-147 ontbreken zie voorwoord.
  - Stukken betreffende het dept. Dordrecht van de Protestantse Vereniging "Christelijk Hulpbetoon" waaronder jaarverslagen, 1851-1868.; ---; 1 omslag
    Ontbrekend inventarisnummer 141
  - Reglementen inzake de rechtspositie en bezoldigingen van de predikanten in de Nederlands Hervormde Kerk, 1947.; ---; 1 deel
    Ontbrekend inventarisnummer 142
  - Ontwerp voor een kerkorde der Nederlands Hervormde Kerk, 1947.; ---; 1 deel
    Ontbrekend inventarisnummer 143
  - Kerkorde van de Nederlands Hervormde Kerk, eerste lezing, vastgesteld door de Generale Synode, 14 october 1949; ---; 1 deel
    Ontbrekend inventarisnummer 144
  - Overgangsbepalingen bij het in werking treden van de kerkorde van de Nederlands Hervormde Kerk, maart 1950.; ---; 1 deel
    Ontbrekend inventarisnummer 145
  - Verzamelde rapporten over de aangeboden kerkordè, april 1950.; ---; 1 deel
    Ontbrekend inventarisnummer 146
  - Rapport van de studiecommissie voor de kerkorde, uitgebracht aan het hoofdbestuur der Vereniging van Vrijzinnige Hervormden in Nederland, mei 1950.; ---; 1 deel
    Ontbrekend inventarisnummer 147